

Philippe NGUYEN

DÉVELOPPEUR WEB

9 ave du Mal de Lattre de Tassigny, 33110 LE BOUSCAT

1 : 06 08 08 10 33

★: philippe.nguyen86@gmail.com

- : www.github.com/Nguyen-philippe86
- in: www.linkedin.com/in/philippe-nguyen-web-dev
- @: www.philippe-nguyen.com

PROFIL

Passionné par l'informatique et dotée d'une grande curiosité, je me suis d'abord formé en autodidacte puis j'ai validé un titre RNCP niveau bac+2 suite à une formation de développeur web. Désireux de relever de nouveaux challenges, motiver pour apprendre, je suis également rigoureux et autonome. Peu d'expériences professionnelles dans le domaine, mais je continue tous les jours à me former en réalisant des projets personnels que vous pouvez retrouver sur mon portfolio ou sur mon profil Github.

FORMATION

2020 - 2021 TITRE RNCP NIVEAU BAC+2

Développeur web et web mobile Talis Business School - Bordeaux

2019 - 2021 **AUTODIDACTE**

OpenClassrooms, Pierre-Giraud, Udemy

2010 - 2011 BACCALAURÉAT PROFESSIONNEL

Système Électronique Numérique Lycée Édouard Branly - Châtellerault

2008 - 2010 BREVET D'ÉTUDES PROFESSIONNELLES

Électronique Embarquée Lycée Édouard Branly - Châtellerault

EXPÉRIENCE

2020 - 2021 AFTRAL - POITIERS

Stage en développement web - 3 mois

Développer une base de données pour une gestion de stock (MySQL).

Développer une interface utilisateur en liaison avec la base de données (PHP | Bootstrap).

2011 - 2020 SECTEUR AÉRONAUTIQUE

Diverses missions

Au sein des entreprises tel que Dassault Aviation, Thales Avionics ou encore Safran, j'ai participé à la construction de différents types d'avions, et à la réparation des instruments de navigation électronique.

TECHNOLOGIES

LANGAGES INFORMATIQUES

PHP | JavaScript | HTML | CSS/SCSS

FRAMEWORKS | CMS

Symfony | ReactJS | Bootstrap | Wordpress

ENVIRONNEMENT

Visual Studio Code | Git & GitHub

COMPÉTENCES

- Réaliser une interface web statique et dynamique.
- Créer une base de données.
- Développer les composants d'accès aux données.
- Réaliser la partie back-end d'un site web.
- Esprit d'équipe | Organisé | Passionné.

INTÉRÊTS

- Voyage : Asie (Laos, Thaïlande), Europe (Italie, Espagne, Île Canaries et Grèce).
- Sports : Pratique régulièrement de la musculation et du squash.